【裁判字號】    98,易,482
【裁判日期】    980519
【裁判案由】    竊盜
【裁判全文】
臺灣彰化地方法院刑事判決               98年度易字第482號
公  訴  人  臺灣彰化地方法院檢察署檢察官
被      告  乙○○
                      樓
                    （另案於臺灣彰化監獄執行中）
上列被告因竊盜案件，經檢察官提起公訴（98年度偵字第1401、
1608、1931號），有刑事訴訟法第273 條之1 第1 項之情形，本
院改依簡式審判程序審理判決如下：
    主  文
張豔源犯如附表所示之罪，各處如附表所示之刑。應執行有期徒
刑壹年肆月，扣案之十字型鑰匙壹支沒收。
    事  實
一、張豔源前於民國（下同）97年間，因詐欺案件，經臺灣板橋
    地方法院以97年度簡字9433號判決減為有期徒刑3 月，如易
    科罰金，以新臺幣（下同）1000元折算1 日確定，甫於97年
    12月20日縮刑期滿而執行完畢。詎仍不知悔改，意圖為自己
    不法之所有，而於附表所示之時、地，以徒手或持客觀上足
    資為兇器之螺絲起子1 支，以各該附表所示之方法，竊取如
    各該附表所示之被害人財物。嗣分別於(一)98年1 月13日上午
    11時30分許，為警於彰化縣田中鎮第五公墓，因見張豔源形
    跡可疑，遂上前盤查，在張豔源所騎乘之腳踏車上，查獲監
    視器攝影鏡頭5 個、監視器主機板1 片及硬碟1 個等物（上
    開物品均已發還予被害人黃敏麗、甲○○）。(二)嗣因附表編
    號三所示之被害人報警，警方由香油錢內箱上之鎖頭鎖定張
    豔源涉案，並於98年2 月7 日晚間9 時30分許，前往彰化縣
    田中鎮○○路362 號百姓公廟前查獲張豔源，張豔源並帶同
    警方返回現場而共扣得現金70元、鎖頭1 個及鑰匙2 把（一
    把為一字型，另一把為十字型）（現金70元業已發還被害人
    丙○○）。(三)於98年2 月8 日晚間8 時許，因形跡可疑，為
    警在彰化縣田中鎮○○路362 號百姓公廟前查獲，並扣得監
    視器攝影鏡頭1 個（業已發還被害人丁○○）。
二、案經彰化縣警察局田中分局報請臺灣彰化地方法院檢察署檢
    察官偵查起訴。
    理  由
一、本件被告張豔源所犯係死刑、無期徒刑、最輕本刑為3 年以
    上有期徒刑以外之罪，其於準備程序中就被訴事實為有罪之
    陳述，經告知被告簡式審判程序之旨，並聽取公訴人及被告
    之意見後，本院認為適宜而改以簡式審判程序審理，合先敘
    明。
二、前揭犯罪事實，業據被告張豔源於警詢及本院審理中均坦承
    不諱，核與證人即被害人黃敏麗、甲○○、丙○○、丁○○
    於警詢時指訴之情節相符，並經證人即附表編號三竊盜犯行
    查獲員警陳啟明於本院審理時證述屬實，且有贓物認領保管
    單4 紙、現場照片、監視器翻拍照片及扣案物照片共30幀及
    臺灣彰化地方法院檢察署檢察官勘驗筆錄共2 份附卷可參，
    復有鎖頭1 個、鑰匙2 把（其中一把為一字型，另一把為十
    字型）扣案可證，足認被告之自白與事實相符，堪以採信。
    本案事證明確，被告上開竊盜犯行均堪認定。
三、按攜帶兇器竊盜，祇須行竊時攜帶具有危險性之兇器為已足
    ，並不以攜帶之初有行兇之意圖為必要，此所謂兇器，其種
    類並無限制，凡客觀上足對人之生命、身體、安全構成威脅
    ，具有危險性之兇器均屬之，且祇須行竊時攜帶此種具有危
    險性之兇器為已足，並不以攜帶之初有行兇之意圖為必要（
    最高法院62年臺上字第2489號判例、79年臺上字第5253號判
    例、93年度臺上字第526 號判決意旨可資參照）。查被告犯
    附表編號四所示竊盜犯行所用之螺絲起子1 支，雖未經扣案
    ，然依被告偵訊時之供述，上開螺絲起子之材質為鐵製，金
    屬刃部長約10公分，質地堅硬，客觀上足對人之生命、身體
    、安全造成危險，為可供兇器使用之物無訛。是以被告張豔
    源如附表編號四所示之行為，乃持現場撿拾之螺絲起子1 支
    ，將監視器攝影鏡頭拆下而竊取之，自應構成刑法第32 1條
    第1 項第3 款之攜帶兇器竊盜罪。另被告張豔源所犯如附表
    編號一至三所示之行為，則係犯刑法第320 條第1 項之竊盜
    罪。被告所犯如附表編號一至四所示之竊盜犯行，犯意各別
    ，行為互殊，侵害不同被害人之財產法益，為數罪，應予分
    論併罰。查被告前於97年間，因詐欺案件，經臺灣板橋地方
    法院以97年度簡字9433號判決減為有期徒刑3 月，如易科罰
    金，以新臺幣1000元折算1 日確定，甫於97年12月20日縮刑
    期滿而執行完畢之情，有卷附之臺灣高等法院被告前案紀錄
    表及在監在押紀錄表可按，其受有期徒刑之執行完畢，5 年
    以內再犯本件有期徒刑以上之罪，均為累犯，應依法加重其
    刑。爰審酌被告前已有多次竊盜前科，竟仍不知悔改，未循
    正途取財，多次竊取物品而變價花用，並審酌被告行竊之次
    數、犯罪之動機、智識程度、犯罪手段、竊取物品之價值、
    所生危害及其等犯後坦承不諱等一切情狀，分別量處如主文
    所示之刑，並依法定其應執行之刑。
四、扣案之十字型鑰匙1 把，為被告張豔源所有之物，且係供其
    為本案附表編號三所示竊盜犯行所使用，業據被告供明在卷
    ，爰依刑法第38條第1 項第2 款規定宣告沒收。至扣案之一
    字型鑰匙1 把及鎖頭1 個，係被告竊得附表編號三所示之香
    油錢後，因見該香油錢內箱沒有上鎖，故使用自己所有之鎖
    頭將上開香油錢內箱鎖住，而該一字型鑰匙則為上開鎖頭之
    鑰匙等情，業據被告於本院審理時供述綦詳，是上開鎖頭及
    一字型鑰匙1 把並非被告用以為附表編號三竊盜犯行所用之
    物；又被告為附表編號四犯行所用之螺絲起子1 支，係竊盜
    現場所撿拾，非被告所有，並於竊得後隨即丟棄於現場，應
    已滅失，且並未扣案，爰均不另宣告沒收，附此敘明。
五、應適用之法條：
    (一)刑事訴訟法第273 條之1 第1 項，第299 條第1 項前段。
    (二)刑法第320 條第1 項、第321 條第1 項第3 款、第51條第
      5 款、第38條第1 項第2 款。
    (三)刑法施行法第1 條之1 第1 項、第2 項前段。
六、如不服本件判決，得自收受送達之日起10日內，向本院提起
    上訴。
本案經檢察官紀雅惠到庭執行職務。
中    華    民    國    98    年    5     月    19    日
                  刑事第九庭          法  官  黃齡玉
以上正本證明與原本無異。
如不服本判決應於收受判決後10日內向本院提出上訴書狀，並應
敘述具體理由；其未敘述上訴理由者，應於上訴期間屆滿後20日
內向本院補提理由書（均須按他造當事人之人數附繕本）「切勿
逕送上級法院」。
告訴人或被害人對於判決如有不服具備理由請求檢察官上訴者，
其上訴期間之計算係以檢察官收受判決正本之日期為準。
中    華    民    國    98    年    5     月    19    日
                                      書記官  林嘉賢
附錄本案論罪科刑法條全文：
中華民國刑法第320條
（普通竊盜罪、竊佔罪）
意圖為自己或第三人不法之所有，而竊取他人之動產者，為竊盜
罪，處 5 年以下有期徒刑、拘役或 5 百元以下罰金。
意圖為自己或第三人不法之利益，而竊佔他人之不動產者，依前
項之規定處斷。
前二項之未遂犯罰之。
中華民國刑法第321條
（加重竊盜罪）
犯竊盜罪而有左列情形之一者，處 6 月以上、 5 年以下有期徒
刑：
一、於夜間侵入住宅或有人居住之建築物、船艦或隱匿其內而犯
之者。
二、毀越門扇、牆垣或其他安全設備而犯之者。
三、攜帶兇器而犯之者。
四、結夥三人以上而犯之者。
五、乘火災、水災或其他災害之際而犯之者。
六、在車站或埠頭而犯之者。
前項之未遂犯罰之。
附表
┌──┬─────────────┬────────┬─────┐
│編號│  犯    罪    事    實    │ 所  犯  法  條 │  主  文  │
├──┼─────────────┼────────┼─────┤
│ 一 │乙○○於98年1 月初某日晚間│刑法第320條第1項│張豔源竊盜│
│    │11時許，在彰化縣田尾鄉民族│。              │，累犯，處│
│    │路150 、152 、154 號納骨塔│                │有期徒刑肆│
│    │前騎樓，徒手竊取彰化縣田尾│                │月。      │
│    │鄉公所所有，由黃敏麗所管理│                │          │
│    │之監視器攝影鏡頭5 個。    │                │          │
├──┼─────────────┼────────┼─────┤
│ 二 │乙○○於98年1月11日晚間11 │同上。          │張豔源竊盜│
│    │時30分許，利用彰化縣北斗鎮│                │，累犯，處│
│    │復興路401號第二公墓司恩塔1│                │有期徒刑肆│
│    │樓大門未鎖之機會，進入該塔│                │月。      │
│    │2樓，徒手竊取甲○○所管理 │                │          │
│    │之監視器主機板1片及硬碟1臺│                │          │
│    │。                        │                │          │
├──┼─────────────┼────────┼─────┤
│ 三 │乙○○於98年2 月5 日晚間11│同上。          │張豔源竊盜│
│    │時35分許，在彰化縣田中鎮中│                │，累犯，處│
│    │州路2 段與民族街口之福壽宮│                │有期徒刑參│
│    │土地公廟，以自備十字型鑰匙│                │月。扣案之│
│    │1 支開啟該廟香油錢外箱後，│                │十字型鑰匙│
│    │徒手竊取箱內由丙○○所管理│                │壹支沒收。│
│    │之香油錢70元，得手後，因見│                │          │
│    │該廟香油錢內箱並未上鎖，再│                │          │
│    │以自備之鎖頭1 個及一字型鑰│                │          │
│    │匙1 支，將香油錢內箱鎖上。│                │          │
├──┼─────────────┼────────┼─────┤
│ 四 │乙○○於98年2月7日凌晨4時 │刑法第321條第1項│張豔源攜帶│
│    │19分許，在彰化縣田中鎮中正│第3款。         │兇器竊盜，│
│    │路305之76號「星鑽汽車美容 │                │累犯，處有│
│    │」車庫，以客觀上足供兇器使│                │期徒刑捌月│
│    │用之螺絲起子1 支，竊取黃有│                │。        │
│    │生所有之監視器攝影鏡頭1 個│                │          │
│    │。                        │                │          │
└──┴─────────────┴────────┴─────┘


司法院資訊處製作；財團法人民間司法改革基金會備份。
